【裁判字號】    98,交抗,1813
【裁判日期】    980730
【裁判案由】    違反道路交通管理處罰條例
【裁判全文】
臺灣高等法院交通事件裁定            98年度交抗字第1813號
抗  告  人
即受處分人  甲○○
上列抗告人因違反道路交通管理處罰條例案件，不服臺灣臺北地
方法院98年度交聲字第1662號，中華民國98年6 月30日裁定（原
處分案號：北市裁罰字第裁22-ZCB170033號），提起抗告，本院
裁定如下：
    主  文
抗告駁回。
    理  由
一、原裁定意旨略以：本件抗告人即受處分人甲○○於民國98年
    1 月28日16時6分許，駕駛車牌號碼CF-1761號自用小客車，
    行經國道一號高速公路北上212.3 公里處時，有「行駛高速
    公路違規使用路肩」之違規行為，為內政部警政署國道公路
    警察局第三警察隊員林分隊員警掣單逕行舉發。抗告人於應
    到案日期前申訴，原處分機關即臺北市交通事件裁決所仍認
    抗告人有上開違規行為，依道路交通管理處罰條例第33條第
    1項第9款、第63條第1項第1款規定，裁處抗告人新臺幣（下
    同）4,000元之罰鍰，並記違規點數1點。因上開違規行為，
    有採證照片多張在卷可稽。抗告人違規事實，堪以認定。是
    抗告人聲明異議，指摘原處分違法，為無理由，應予駁回等
    語。
二、抗告意旨略以：抗告人於98年1 月28日經內政部警政署國道
    公路警察局連續開立公警局交字第ZCB170033號、第Z000000
    00號舉發違反道路交通管理事件通知單。該2 張違規單係連
    續於同年月日經國道一號212.3公里北向及207公里北向所開
    立，二處地點僅差5.3 公里，應屬同一行為，請求併案裁罰
    ，為此特提起抗告云云。
三、經查：
(一)按駕駛人駕駛汽車，應遵守道路交通標誌、標線、號誌之指
    示，並服從交通指揮人員之指揮，道路交通管理處罰條例第
    90條定有明文。次按汽車行駛高速公路及快速公路，不得有
    在路肩上行駛，或利用路肩超越前車或倒車之行為，高速公
    路及快速公路交通管制規則第9條第1項第2 款規定甚明。再
    高速公路、快速公路或設站管制之道路，不遵使用限制、禁
    止、行車管制及管理事項之管制規則而有未依規定使用路肩
    之行為者，處汽車駕駛人新臺幣（下同）3,000元以上6,000
    元以下罰鍰，並應記違規點數1點，道路交通管理處罰條例
    第33條第1項第9款、第63條第1項第1款定有明文。
(二)查本件抗告人於上開時間，連續行駛高速公路違規使用路肩
    之行為，有採證照片1幀、違規現場照片4幀在卷為憑，並為
    抗告人所不否認，抗告人上開違規事實，堪以認定。
(三)抗告人雖以前詞置辯。然按逕行舉發汽車行車速度超過規定
    之最高速限或低於規定之最低速度或有第33條第1項、第2項
    之情形，其違規地點相距6公里以上、違規時間相隔6分鐘以
    上或行駛經過1 個路口以上，得連續舉發，道路交通管理處
    罰條例第85條之1第2項第1 款定有明文。是以汽車違反道路
    交通管理處罰條例第33條第1、2項規定，且符合「違規地點
    相距6公里以上」、「違規時間相隔6分鐘以上」或「行駛經
    過1 個路口以上」之任一要件，均得連續處罰。本件抗告人
    於上開時地，未依規定駕車行駛於國道一號高速公路路肩之
    行為，係違反違反該條例第33條第1項第9款規定。且抗告人
    於98年1月28日16時6分、同日16時16分，駕駛上開自用小客
    車行駛國道一號高速公路，途經國道一號高速公路北上212.
    3公里、207公里處之路肩，分經各該路段執勤警員以拍照採
    證後逕行掣單舉發，因上開二違規地點途中，已經過國道一
    號北上212 公里之員林交流道一個路口，有內政部警政署國
    道公路警察局公警局交字第ZCB170033號、第Z00000000號舉
    發單及本院公務電話查詢紀錄表在卷可查。顯見抗告人前後
    2次遭舉發行駛國道一號高速公路路肩之違規地點已橫跨「
    員林交流道口」1 個路口，確實符合上開道路交通管理處罰
    條例第85條之1第2項第1 款得連續處罰之規定，則原舉發機
    關據依法予以舉發，於法有據。抗告人仍執前詞認上開2 次
    違規行為，屬同一行為違法舉發，顯有誤會。
(四)綜上所述，原裁定認原處分機關之裁處並無不合，駁回其異
    議，核無不當。本件抗告為無理由，應予駁回。
四、據上論斷，應依道路交通案件處理辦法第26條，刑事訴訟法
    第412條，裁定如主文。
據上論斷，應依道路交通案件處理辦法第26條，刑事訴訟法第41
2條，裁定如主文。
中    華    民    國    98    年    7     月    30    日
                  刑事第二庭審判長法  官  洪光燦
                                  法  官  宋明蒼
                                  法  官  李麗玲
以上正本證明與原本無異。
不得再抗告。
                                  書記官  廖婷璇
中    華    民    國    98    年    7     月    31    日


司法院資訊處製作；財團法人民間司法改革基金會備份。
